# 项目合作的账务处理

提问人：有山有水 时间：2018-04-01 13:41:20
公司准备办做个项目，不准备设立子公司，拟按项目部方式管理。如引入资金方如 3000 ；自己出创意及具体工作，项目产生的收益如低于10%则自己公司不参与分配 ，如超过10%部分，公司收20%。账务处理上我的意见这部分资金应做为股权-实收资本来核算，按约分配是按项目的收益。项目结束时，资金方收回投资资金时作减资处理。这样处理是否合适。

回答人：chenyiwei
吸收合作方资金应作为负债（其他非流动负债）处理。应归属于其他合作方的收益确认为费用并调整该负债的账面价值；向合作方分配现金（包括分配收益和归还本金）时冲减该负债的账面价值。

提问人：liuxizhongpeter 时间：2018-04-02 09:32:56
陈老师，属于其他合作方的收益确认为费用并调整该负债的账面价值时，是取得相应的发票还是直接做纳税调增合适？做纳税调增也说的过去，本来这部分费用就是企业的利润。

回答人：chenyiwei
理论上应按利润分配进行税务处理，但因为实际操作中规定不明确，使用服务费之类名义的发票抵账的做法普遍存在，但存在不等于合理合法。

提问人：komachan 时间：2018-04-02 12:17:35
陈版您好，请问一下; 如果A、B公司出资建设厂房，出资比例为20%（ 20 万）、80%（ 80 万），约定B收取租金、并支付费用并进行日常管理，按净损益*出资比例分配。如果厂房处置或被征收则同样按比例分成。未设立实体，分两种情况：
1 、A仅收取租金扣除费用后的收益分成，其余不管。 2 、A收取租金扣除费用后的收益分成，对于处置厂房、重大修缮等必须双方同意。
（ 1 ）第一种情况，应该如何处理？是计入其他非流动资产还是可供出售金融资产？还是按份额确认该厂房（投资性房地产） （ 2 ）
第二种情况，是不是属于共同经营，并按出资额确认该厂房（投资性房地产）？

回答人：chenyiwei
1 、除非明确厂房是按份共有，否则A不确认投资性房地产，而是确认金融资产（如可供出售）或其他非流动资产。 2 、因为只是重大问题上的保护性否决权，所以仍可以看作B单独控制该合作项目，不是共同经营。

提问人：komachan 时间：2018-04-04 14:28:59
陈版您好，关于 “如果A、B公司出资建设厂房，出资比例为20%（ 20 万）、80%（ 80 万），约定B收取租金、并支付费用并进行日常管理，按净损益*出资比例分配。如果厂房处置或被征收则同样按比例分成。未设立实体，分两种情况： 1 、A仅收取租金扣除费用后的收益分成，其余不管。 2 、A收取租金扣除费用后的收益分成，对于处置厂房、重大修缮等必须双方同意。（ 1 ）第一种情况，应该如何处理？是计入其他非流动资产还是可供出售金融资产？还是按份额确认该厂房（投资性房地产）”
还有一个问题是，A投入了这部分资金通过协议确定了有关权利，到底如何区分是无形资产、投资性房地产、可供出售金融资产、抑或是划分为其他非流动资产？

回答人：chenyiwei
A不能直接对该房产行使作为所有者的权利，则只能确认其他流动资产或金融资产更为恰当。建议作为其他流动资产。